【裁判字號】    91,訴,2805
【裁判日期】    920707
【裁判案由】    毒品危害防制條例
【裁判全文】
臺灣臺中地方法院刑事判決                        九十一年度訴字第二八五號
    公  訴  人  臺灣臺中地方法院檢察署檢察官
    被      告  甲○○
右列被告因毒品危害防制條例案件，經檢察官提起公訴（九十一年度毒偵字第二三九
一號），及移
左：
    主  文
甲○○連續施用第一級毒品，處有期徒刑壹年。扣案之含有海洛因殘渣之注射針筒壹
支、空袋壹個，均沒收銷燬之。藥鏟壹支、注射針筒參支，均沒收。
    事  實
一、甲○○曾因違反肅清煙毒條例、麻醉藥品管理條例等案件，分別經法院判處有期
    徒刑三年二月及六月確定，經定應執行之刑為三年七月，於民國九十年五月二十
    九日假釋出監，預計九十三年四月二十八日執行完畢。另因施用毒品案件，經臺
    灣臺南地方法院以八十九年度毒聲字第一五九一號裁定令入戒治處所施以強制戒
    治一年，再由該院以八十九年度毒聲字第三０二八號裁定停止戒治，所餘期間付
    保護管束，於九十年五月十九日保護管束期滿，而由臺灣臺南地方法院檢察署檢
    察官於九十年六月十一日以九十年度戒毒偵字第二六八號為不起訴處分確定。詎
    甲○○於上開不起訴處分確定後五年內，又基於施用第一級毒品海洛因之概括犯
    意，自九十一年四月三日上午某時起至九十二年四月十三日凌晨十二時止，在臺
    中縣烏日鄉○○路四十五號等處，將第一級毒品海洛因放在注射針筒內，以注射
    之方式，連續多次施用第一級毒品海洛因。先於九十一年四月五日十時五十分許
    ，至臺中縣警察局烏日分局接受定期採尿送驗，經送請中山大學附設醫院藥物濫
    用檢測中心篩檢及確認，結果呈嗎啡陽性反應。再於九十一年十二月二十二日二
    十二時許，在彰化縣芬園鄉○○街一五五巷口，為警查獲，並扣得含有第一級毒
    品之注射針筒一支。嗣於九十二年四月十四日十三時十分，在臺中縣烏日鄉○○
    路四十五號，再次為警察查獲，並扣得摻有海洛因之殘渣袋一個及藥鏟一支、注
    射針筒三支等物。
二、案經臺中縣警察局烏日分局、霧峰分局報請臺灣臺中地方法院檢署檢察官，南投
    縣警察局中興分局報請彰化地方法院檢察署檢察官呈請臺灣高等法院臺中分院檢
    察署令轉臺灣臺中地方法院檢察署檢察官偵查起訴及移送併辦。
    理  由
一、右揭事實，業經被告甲○○自白不諱，並有含有第一級毒品海洛因之注射針筒一
    支、殘渣袋一個及藥鏟一支、注射針筒三支等物，扣案可資佐憑，且被告於九十
    一年四月五日、九十一年十二月二十二日及九十二年四月十四日，分別經警採尿
    經送中山醫學大學附設醫院藥物濫用檢測中心、南投縣政府衛生局及臺中縣衛生
    局檢驗，結果均呈嗎啡陽性反應，有檢驗報告書三紙，分別附卷可稽。被告自白
    於右揭時、地施用第一級毒品海洛因，核與事實相符，堪予信採。
二、被告前因施用毒品案件，經臺灣臺南地方法院以八十九年度毒聲字第一五九一號
    裁定令入戒治處所施以強制戒治一年，再由該院以八十九年度毒聲字第三０二八
    號裁定停止戒治，所餘期間付保護管束，於九十年五月十九日保護管束期滿，而
    由臺灣臺南地方法院檢察署檢察官於九十年六月十一日以九十年度戒毒偵字第二
    六八號為不起訴處分，於九十年六月十二日公告確定一節，有臺灣高等法院被告
    全國前案紀錄表、臺灣臺中地方法院檢察署刑案資料查註紀錄表、全國施用毒品
    案件記錄表、不起訴處分書等在卷可按。其於強制戒治期滿，經檢察官為不起訴
    處分後五年以內再犯施用毒品之罪，不適用先行裁定送觀察、勒戒之規定，而應
    依毒品危害防制條例第二十三條第二項之規定，逕為有罪判決。本件事證明確，
    被告右揭連續施用第一級毒品海洛因之犯行，堪予認定。
三、按海洛因係毒品危害防制條例第二條第二項第一款所列之第一級毒品，不得非法
    施用。被告施用海洛因，核其所為，係犯毒品危害防制條例第十條第一項之施用
    第一級毒品海洛因罪。被告持有第一級毒品海洛因後，進而施用，其持有之低度
    行為應為施用之高度行為所吸收，不另論其持有第一級毒品罪。被告先後多次施
    用第一級毒品海洛因，時間緊接，觸犯構成要件相同之罪名，顯係基於概括犯意
    為之，應依連續犯規定論以一罪，並依法加重其刑。爰審酌被告曾因施用毒品案
    件經法院判決處刑並已執行完畢，又曾因施用毒品，經送強制戒治及不起訴處分
    後，仍不知戒惕，竟又再次施用第一級毒品海洛因，無視於毒品對於自身健康之
    戕害及國家對於杜絕毒品犯罪之禁令，惟施用毒品係自戕行為，犯罪手段尚屬平
    和，亦未因此而危害他人，所生損害非大，且被告於本院審理期間坦承犯行，態
    度良好等一切情狀，量處如主文所示之刑，以示懲儆。扣案之含有海洛因殘渣之
    注射針筒一支、殘渣袋一個，因海洛因無法析離，應依同條例第十八條第一項規
    定，沒收銷燬之。又藥鏟一支、注射針筒三支，為被告所有，且係供其犯罪所用
    之物，業據被告供述在卷，應依刑法第三十八條第一項第二款，宣告沒收之。
四、檢察官移送併辦部分（九十二年度毒偵字第六七六號、第一０八０號），均與起
    訴部分有連續犯裁判上一罪關係，基於審判不可分之原理，本院自得一併審究，
    併此敘明。
據上論斷，應依刑事訴訟法第二百九十九條第一項前段，毒品危害防制條例第十條第
一項、第二十三條第二項、第十八條第一項，刑法第十一條前段、第五十六條、第三
十八條第一項第二款，判決如主文。
中      華      民      國      九十二      年    七    月      七      日
                                臺灣臺中地方法院刑事第三庭
                                    法  官  林三元
右正本證明與原本無異。
如不服本判決，應於送達後十日內向本院提出上訴狀（須附繕本），上訴於臺灣高等
法院臺中分院。
                                    書記官
中      華      民      國      九十二      年    七    月      七      日
附錄論罪科刑法條
毒品危害防制條例第十條第一項：
施用第一級毒品者，處六月以上五年以下有期徒刑。


司法院資訊處製作；財團法人民間司法改革基金會備份。
